---
title: "Ranking rules"
output:
  pdf_document: default
  html_notebook: default
---

```{r include=FALSE}
library(devtools)
install_github("noeliarico/consensus/consensus", force = TRUE)
library(tidyverse)
library(ggforce)
library(consensus)
color_manhattan <- "Turquoise"
color_euclidean <- "Hot Pink"
color_chebyshev <- "Gold"
color_circle <- "black"
color_triangle <- "ForestGreen"
color_square <- "Dark Slate Gray"
# color_manhattan <- "blue"
# color_euclidean <- "red"
# color_chebyshev <- "green"
```

```{r include=FALSE}
points <- tribble(~ x, ~ y,
                  0, 0,
                  3, 0,
                  2, 1,
                  1, 2,
                  0, 3,
                  2, 2,
                 -1, -sqrt(7)) %>%
                 #-2, -2) %>%
  mutate(name = c("X", LETTERS[1:(n()-1)]),
         class = factor(c("circle", "square", "square", "triangle", "triangle", "triangle", "square"), levels = c("circle", "triangle", "square"))) 
```

Dados los siguientes puntos:

```{r echo=FALSE}
ggplot() +
  geom_point(aes(x, y), data = points, size = 5) +
  geom_text(aes(x, y, label = name), data = points, color = "white", fontface = "bold", size = 3) +
  scale_x_continuous(limits = c(-4, 4), breaks = -4:4) +
  scale_y_continuous(limits = c(-4, 4), breaks = -4:4) +
  coord_fixed() +
  theme_light() +
  xlab("x") +
  ylab("y") +    
  theme(axis.title.y = element_text(angle = 0, vjust = 0.5)) 
```

Calculamos los puntos más cercanos a X utilizando las distancias:

* Manhattan
* Euclidea
* Chebyshev

__Manhattan__

```{r echo=FALSE}
manhattan <- as.matrix(dist(points[,-c(3,4)], method = "manhattan"))[1,-1]
names(manhattan) <- LETTERS[1:length(manhattan)]
manhattan
```

```{r echo=FALSE}
ggplot() +
  # Manhattan
  geom_polygon(aes(x=c(-3,0,3,0), y = c(0,3,0,-3), linetype = b), fill = "black", color=color_manhattan, alpha=0, linetype = "twodash") +
  geom_point(aes(x, y), data = points, size = 5) +
  geom_text(aes(x, y, label = name), data = points, color = "white", fontface = "bold", size = 3) +
  scale_x_continuous(limits = c(-4, 4), breaks = -4:4) +
  scale_y_continuous(limits = c(-4, 4), breaks = -4:4) +
  coord_fixed() +
  theme_light() +
  xlab("x") +
  ylab("y") +    
  theme(axis.title.y = element_text(angle = 0, vjust = 0.5)) 
```

```{r echo=FALSE}
ggplot() +
  # Manhattan
  geom_polygon(aes(x=c(-3,0,3,0), y = c(0,3,0,-3), linetype = b), fill = "black", color=color_manhattan, alpha=0, linetype = "twodash") +
  geom_polygon(aes(x=c(-(sqrt(7)+1),0,(sqrt(7)+1),0), y = c(0,(sqrt(7)+1),0,-(sqrt(7)+1))), fill = "black", color=color_manhattan, alpha=0, linetype = "twodash") +
  
  
  geom_point(aes(x, y), data = points, size = 6) +
  geom_text(aes(x, y, label = name), data = points, color = "white", fontface = "bold", size = 3) +
  scale_x_continuous(limits = c(-4, 4), breaks = -4:4) +
  scale_y_continuous(limits = c(-4, 4), breaks = -4:4) +
  coord_fixed() +
  theme_light() +
  xlab("x") +
  ylab("y") + 
  theme(axis.title.y = element_text(angle = 0, vjust = 0.5)) 
```

```{r echo=FALSE}
ggplot() +
  # Manhattan
  geom_polygon(aes(x=c(-3,0,3,0), y = c(0,3,0,-3), linetype = b), fill = "black", color=color_manhattan, alpha=0, linetype = "twodash") +
  geom_polygon(aes(x=c(-4,0,4,0), y = c(0,4,0,-4)), fill = "black", color=color_manhattan, alpha=0, linetype = "twodash") +
  geom_polygon(aes(x=c(-(sqrt(7)+1),0,(sqrt(7)+1),0), y = c(0,(sqrt(7)+1),0,-(sqrt(7)+1))), fill = "black", color=color_manhattan, alpha=0, linetype = "twodash") +
  
  
  geom_point(aes(x, y), data = points, size = 6) +
  geom_text(aes(x, y, label = name), data = points, color = "white", fontface = "bold", size = 3) +
  scale_x_continuous(limits = c(-4, 4), breaks = -4:4) +
  scale_y_continuous(limits = c(-4, 4), breaks = -4:4) +
  coord_fixed() +
  theme_light() +
  xlab("x") +
  ylab("y") +    
  theme(axis.title.y = element_text(angle = 0, vjust = 0.5)) 
```

__Euclidea__

```{r echo=FALSE}
euclidean <- as.matrix(dist(points[,-c(3,4)], method = "euclidean"))[1,-1]
names(euclidean) <- LETTERS[1:length(euclidean)]
euclidean
```

```{r echo=FALSE}
ggplot() +
  # Euclidean
  geom_circle(aes(x0 = 0, y0 = 0, r = sqrt(5)),  color=color_euclidean, linetype = "dotted") +

  geom_point(aes(x, y), data = points, size = 5) +
  geom_text(aes(x, y, label = name), data = points, color = "white", fontface = "bold", size = 3) +
  scale_x_continuous(limits = c(-4, 4), breaks = -4:4) +
  scale_y_continuous(limits = c(-4, 4), breaks = -4:4) +
  coord_fixed() +
  theme_light() +
  xlab("x") +
  ylab("y") +    
  theme(axis.title.y = element_text(angle = 0, vjust = 0.5)) 
```

```{r echo=FALSE}
ggplot() +
  # Euclidean
  geom_circle(aes(x0 = 0, y0 = 0, r = sqrt(5)),  color=color_euclidean, linetype = "dotted") +
  geom_circle(aes(x0 = 0, y0 = 0, r = sqrt(8)),  color=color_euclidean, linetype = "dotted") +
  
  geom_point(aes(x, y), data = points, size = 5) +
  geom_text(aes(x, y, label = name), data = points, color = "white", fontface = "bold", size = 3) +
  scale_x_continuous(limits = c(-4, 4), breaks = -4:4) +
  scale_y_continuous(limits = c(-4, 4), breaks = -4:4) +
  coord_fixed() +
  theme_light() +
  xlab("x") +
  ylab("y") +    
  theme(axis.title.y = element_text(angle = 0, vjust = 0.5)) 
```

```{r echo=FALSE}
ggplot() +
  # Euclidean
  geom_circle(aes(x0 = 0, y0 = 0, r = sqrt(5)),  color=color_euclidean, linetype = "dotted") +
  geom_circle(aes(x0 = 0, y0 = 0, r = sqrt(8)),  color=color_euclidean, linetype = "dotted") +
  geom_circle(aes(x0 = 0, y0 = 0, r = 3),  color=color_euclidean, linetype = "dotted") +
  
  geom_point(aes(x, y), data = points, size = 5) +
  geom_text(aes(x, y, label = name), data = points, color = "white", fontface = "bold", size = 3) +
  scale_x_continuous(limits = c(-4, 4), breaks = -4:4) +
  scale_y_continuous(limits = c(-4, 4), breaks = -4:4) +
  coord_fixed() +
  theme_light() +
  xlab("x") +
  ylab("y") +    
  theme(axis.title.y = element_text(angle = 0, vjust = 0.5)) 
```

__Chebyshev__

```{r echo=FALSE}
chebyshev <- as.matrix(dist(points[,-c(3,4)], method = "maximum"))[1,-1]
names(chebyshev) <- LETTERS[1:length(chebyshev)]
chebyshev
```

```{r echo=FALSE}
ggplot() +
  # Chebyshev
  geom_rect(aes(xmin=-2, ymin=-2, xmax=2, ymax=2), fill = "black", color=color_chebyshev, alpha=0, linetype = "longdash") +
  geom_point(aes(x, y), data = points, size = 5) +
  geom_text(aes(x, y, label = name), data = points, color = "white", fontface = "bold", size = 3) +
  scale_x_continuous(limits = c(-4, 4), breaks = -4:4) +
  scale_y_continuous(limits = c(-4, 4), breaks = -4:4) +
  coord_fixed() +
  theme_light() +
  xlab("x") +
  ylab("y") +    
  theme(axis.title.y = element_text(angle = 0, vjust = 0.5)) 
```

```{r echo=FALSE}
ggplot() +
  # Chebyshev
  geom_rect(aes(xmin=-2, ymin=-2, xmax=2, ymax=2), fill = "black", color=color_chebyshev, alpha=0, linetype = "longdash") +
  geom_rect(aes(xmin=-(sqrt(7)), ymin=-(sqrt(7)), xmax=(sqrt(7)), ymax=(sqrt(7))), fill = "black", color=color_chebyshev, alpha=0, linetype = "longdash") +
  geom_point(aes(x, y), data = points, size = 5) +
  geom_text(aes(x, y, label = name), data = points, color = "white", fontface = "bold", size = 3) +
  scale_x_continuous(limits = c(-4, 4), breaks = -4:4) +
  scale_y_continuous(limits = c(-4, 4), breaks = -4:4) +
  coord_fixed() +
  theme_light() +
  xlab("x") +
  ylab("y") +    
  theme(axis.title.y = element_text(angle = 0, vjust = 0.5)) 
```

```{r echo=FALSE}
ggplot() +
  # Chebyshev
  geom_rect(aes(xmin=-2, ymin=-2, xmax=2, ymax=2), fill = "black", color=color_chebyshev, alpha=0, linetype = "longdash") +
  geom_rect(aes(xmin=-(sqrt(7)), ymin=-(sqrt(7)), xmax=(sqrt(7)), ymax=(sqrt(7))), fill = "black", color=color_chebyshev, alpha=0, linetype = "longdash") +

  geom_rect(aes(xmin=-3, ymin=-3, xmax=3, ymax=3), fill = "black", color=color_chebyshev, alpha=0, linetype = "longdash") +
  

  geom_point(aes(x, y), data = points, size = 5) +
  geom_text(aes(x, y, label = name), data = points, color = "white", fontface = "bold", size = 3) +
  scale_x_continuous(limits = c(-4, 4), breaks = -4:4) +
  scale_y_continuous(limits = c(-4, 4), breaks = -4:4) +
  coord_fixed() +
  theme_light() +
  xlab("x") +
  ylab("y") +    
  theme(axis.title.y = element_text(angle = 0, vjust = 0.5)) 
```

__Todos__

```{r echo=FALSE}
ggplot() +
  # Manhattan
  geom_polygon(aes(x=c(-3,0,3,0), y = c(0,3,0,-3), linetype = b), fill = "black", color=color_manhattan, alpha=0, linetype = "twodash") +
  geom_polygon(aes(x=c(-4,0,4,0), y = c(0,4,0,-4)), fill = "black", color=color_manhattan, alpha=0, linetype = "twodash") +
  geom_polygon(aes(x=c(-(sqrt(7)+1),0,(sqrt(7)+1),0), y = c(0,(sqrt(7)+1),0,-(sqrt(7)+1))), fill = "black", color=color_manhattan, alpha=0, linetype = "twodash") +
 # Euclidean
  geom_circle(aes(x0 = 0, y0 = 0, r = sqrt(5)),  color=color_euclidean, linetype = "dotted") +
  geom_circle(aes(x0 = 0, y0 = 0, r = sqrt(8)),  color=color_euclidean, linetype = "dotted") +
  geom_circle(aes(x0 = 0, y0 = 0, r = 3),  color=color_euclidean, linetype = "dotted") +
  # Chebyshev
  geom_rect(aes(xmin=-2, ymin=-2, xmax=2, ymax=2), fill = "black", color=color_chebyshev, alpha=0, linetype = "longdash") +
  geom_rect(aes(xmin=-3, ymin=-3, xmax=3, ymax=3), fill = "black", color=color_chebyshev, alpha=0, linetype = "longdash") +
  geom_rect(aes(xmin=-(sqrt(7)), ymin=-(sqrt(7)), xmax=(sqrt(7)), ymax=(sqrt(7))), fill = "black", color=color_chebyshev, alpha=0, linetype = "longdash") +
  # Plot
  geom_point(aes(x, y), data = points, size = 5) +
  geom_text(aes(x, y, label = name), data = points, color = "white", fontface = "bold", size = 3) +
  
   scale_x_continuous(limits = c(-4, 4), breaks = -4:4) +
  scale_y_continuous(limits = c(-4, 4), breaks = -4:4) +
  
  coord_fixed() +
  theme_light() +
  xlab("x") +
  ylab("y") +    
  theme(axis.title.y = element_text(angle = 0, vjust = 0.5)) 
```

Si se trata de un problema de clasificación y lo que queremos es etiquetar X dados los otros puntos como training set

```{r}
ggplot() +
  # Manhattan
  geom_polygon(aes(x=c(-3,0,3,0), y = c(0,3,0,-3), linetype = b), fill = "black", color=color_manhattan, alpha=0, linetype = "twodash") +
  geom_polygon(aes(x=c(-4,0,4,0), y = c(0,4,0,-4)), fill = "black", color=color_manhattan, alpha=0, linetype = "twodash") +
  geom_polygon(aes(x=c(-(sqrt(7)+1),0,(sqrt(7)+1),0), y = c(0,(sqrt(7)+1),0,-(sqrt(7)+1))), fill = "black", color=color_manhattan, alpha=0, linetype = "twodash") +
 # Euclidean
  geom_circle(aes(x0 = 0, y0 = 0, r = sqrt(5)),  color=color_euclidean, linetype = "dotted") +
  geom_circle(aes(x0 = 0, y0 = 0, r = sqrt(8)),  color=color_euclidean, linetype = "dotted") +
  geom_circle(aes(x0 = 0, y0 = 0, r = 3),  color=color_euclidean, linetype = "dotted") +
  # Chebyshev
  geom_rect(aes(xmin=-2, ymin=-2, xmax=2, ymax=2), fill = "black", color=color_chebyshev, alpha=0, linetype = "longdash") +
  geom_rect(aes(xmin=-3, ymin=-3, xmax=3, ymax=3), fill = "black", color=color_chebyshev, alpha=0, linetype = "longdash") +
  geom_rect(aes(xmin=-(sqrt(7)), ymin=-(sqrt(7)), xmax=(sqrt(7)), ymax=(sqrt(7))), fill = "black", color=color_chebyshev, alpha=0, linetype = "longdash") +
  # Plot
  geom_point(aes(x, y, shape = class, color = class), data = points, size = 5) +
  geom_text(aes(x, y, label = name), data = points, color = "white", fontface = "bold", size = 3) +
  
   scale_x_continuous(limits = c(-4, 4), breaks = -4:4) +
  scale_y_continuous(limits = c(-4, 4), breaks = -4:4) +
  scale_colour_manual(values = c("DimGray", "Orchid", "Dark Cyan")) +
  coord_fixed() +
  
  theme_light() +
  theme(legend.position = "none") +
  xlab("x") +
  ylab("y") +    
  theme(axis.title.y = element_text(angle = 0, vjust = 0.5)) 
```

X es realmente un triángulo

Los rankings que nos dan cada una de las distancias (las filas van en orden manhattan, euclidean, chebyshev) son:

```{r}
rankings <- bind_rows(manhattan, 
          euclidean,
          chebyshev)
rankings <- t(apply(rankings, 1, consensus::ranking))
rownames(rankings) <- c("manhattan", "euclidean", "chebyshev")
rankings <- profile_of_rankings(rankings)
rankings
```

Si fijamos k = 3...

- Manhattan -> empates
- Euclidean -> empates
- Chebyshev -> ok

```{r}
plurality(rankings, verbose = TRUE )
```


```{r}
borda_count(rankings)
```

```{r}
two(rankings, verbose = TRUE)
```

```{r}
three(rankings, verbose = TRUE)
```

```{r}
five(rankings, seePoints = TRUE)
```

```{r}
seven(rankings, seePoints = TRUE)
```

Dibujando el area de los que incluyen los 3k más próximos:

```{r}
ggplot() +
  # Manhattan
  geom_polygon(aes(x=c(-3,0,3,0), y = c(0,3,0,-3), linetype = b), fill = "black", color=color_manhattan, alpha=0.3, linetype = "twodash") +
  geom_polygon(aes(x=c(-4,0,4,0), y = c(0,4,0,-4)), fill = "black", color=color_manhattan, alpha=0, linetype = "twodash") +
  geom_polygon(aes(x=c(-(sqrt(7)+1),0,(sqrt(7)+1),0), y = c(0,(sqrt(7)+1),0,-(sqrt(7)+1))), fill = "black", color=color_manhattan, alpha=0, linetype = "twodash") +
 # Euclidean
  geom_circle(aes(x0 = 0, y0 = 0, r = sqrt(5)),  color=color_euclidean, linetype = "dotted") +
  geom_circle(aes(x0 = 0, y0 = 0, r = sqrt(8)),  color=color_euclidean, linetype = "dotted") +
  geom_circle(aes(x0 = 0, y0 = 0, r = 3),  color=color_euclidean, linetype = "dotted") +
  # Chebyshev
  geom_rect(aes(xmin=-2, ymin=-2, xmax=2, ymax=2), fill = "black", color=color_chebyshev, alpha=0, linetype = "longdash") +
  geom_rect(aes(xmin=-3, ymin=-3, xmax=3, ymax=3), fill = "black", color=color_chebyshev, alpha=0, linetype = "longdash") +
  geom_rect(aes(xmin=-(sqrt(7)), ymin=-(sqrt(7)), xmax=(sqrt(7)), ymax=(sqrt(7))), fill = "black", color=color_chebyshev, alpha=0, linetype = "longdash") +
  # Plot
  geom_point(aes(x, y, shape = class, color = class), data = points, size = 5) +
  geom_text(aes(x, y, label = name), data = points, color = "white", fontface = "bold", size = 3) +
  
   scale_x_continuous(limits = c(-4, 4), breaks = -4:4) +
  scale_y_continuous(limits = c(-4, 4), breaks = -4:4) +
  scale_colour_manual(values = c("DimGray", "Orchid", "Dark Cyan")) +
  coord_fixed() +
  
  theme_light() +
  theme(legend.position = "none") +
  xlab("x") +
  ylab("y") +    
  theme(axis.title.y = element_text(angle = 0, vjust = 0.5)) 
```

```{r}
ggplot() +
  # Manhattan
  geom_polygon(aes(x=c(-3,0,3,0), y = c(0,3,0,-3), linetype = b), fill = "black", color=color_manhattan, alpha=0, linetype = "twodash") +
  geom_polygon(aes(x=c(-4,0,4,0), y = c(0,4,0,-4)), fill = "black", color=color_manhattan, alpha=0, linetype = "twodash") +
  geom_polygon(aes(x=c(-(sqrt(7)+1),0,(sqrt(7)+1),0), y = c(0,(sqrt(7)+1),0,-(sqrt(7)+1))), fill = "black", color=color_manhattan, alpha=0, linetype = "twodash") +
 # Euclidean
  geom_circle(aes(x0 = 0, y0 = 0, r = sqrt(5)),  color=color_euclidean, linetype = "dotted") +
  geom_circle(aes(x0 = 0, y0 = 0, r = sqrt(8)),  color=color_euclidean, linetype = "dotted", fill = "black", alpha=0.3) +
  geom_circle(aes(x0 = 0, y0 = 0, r = 3),  color=color_euclidean, linetype = "dotted") +
  # Chebyshev
  geom_rect(aes(xmin=-2, ymin=-2, xmax=2, ymax=2), fill = "black", color=color_chebyshev, alpha=0, linetype = "longdash") +
  geom_rect(aes(xmin=-3, ymin=-3, xmax=3, ymax=3), fill = "black", color=color_chebyshev, alpha=0, linetype = "longdash") +
  geom_rect(aes(xmin=-(sqrt(7)), ymin=-(sqrt(7)), xmax=(sqrt(7)), ymax=(sqrt(7))), fill = "black", color=color_chebyshev, alpha=0, linetype = "longdash") +
  # Plot
  geom_point(aes(x, y, shape = class, color = class), data = points, size = 5) +
  geom_text(aes(x, y, label = name), data = points, color = "white", fontface = "bold", size = 3) +
  
   scale_x_continuous(limits = c(-4, 4), breaks = -4:4) +
  scale_y_continuous(limits = c(-4, 4), breaks = -4:4) +
  scale_colour_manual(values = c("DimGray", "Orchid", "Dark Cyan")) +
  coord_fixed() +
  
  theme_light() +
  theme(legend.position = "none") +
  xlab("x") +
  ylab("y") +    
  theme(axis.title.y = element_text(angle = 0, vjust = 0.5)) 
```


```{r}
ggplot() +
  # Manhattan
  geom_polygon(aes(x=c(-3,0,3,0), y = c(0,3,0,-3), linetype = b), fill = "black", color=color_manhattan, alpha=0, linetype = "twodash") +
  geom_polygon(aes(x=c(-4,0,4,0), y = c(0,4,0,-4)), fill = "black", color=color_manhattan, alpha=0, linetype = "twodash") +
  geom_polygon(aes(x=c(-(sqrt(7)+1),0,(sqrt(7)+1),0), y = c(0,(sqrt(7)+1),0,-(sqrt(7)+1))), fill = "black", color=color_manhattan, alpha=0, linetype = "twodash") +
 # Euclidean
  geom_circle(aes(x0 = 0, y0 = 0, r = sqrt(5)),  color=color_euclidean, linetype = "dotted") +
  geom_circle(aes(x0 = 0, y0 = 0, r = sqrt(8)),  color=color_euclidean, linetype = "dotted", fill = "black", alpha=0) +
  geom_circle(aes(x0 = 0, y0 = 0, r = 3),  color=color_euclidean, linetype = "dotted") +
  # Chebyshev
  geom_rect(aes(xmin=-2, ymin=-2, xmax=2, ymax=2), fill = "black", color=color_chebyshev, alpha=0, linetype = "longdash") +
  geom_rect(aes(xmin=-3, ymin=-3, xmax=3, ymax=3), fill = "black", color=color_chebyshev, alpha=0, linetype = "longdash") +
  geom_rect(aes(xmin=-(sqrt(7)), ymin=-(sqrt(7)), xmax=(sqrt(7)), ymax=(sqrt(7))), fill = "black", color=color_chebyshev, alpha=0, linetype = "longdash") +
  # Plot
  geom_point(aes(x, y, shape = class, color = class), data = points, size = 10) +
  geom_text(aes(x, y, label = name), data = points, color = "white", fontface = "bold", size = 5) +
  
   scale_x_continuous(limits = c(-4, 4), breaks = -4:4) +
  scale_y_continuous(limits = c(-4, 4), breaks = -4:4) +
  scale_colour_manual(values = c(color_circle, color_triangle, color_square)) +
  coord_fixed() +
  
  theme_light() +
  theme(legend.position = "none") +
  xlab("x") +
  ylab("y") +    
  theme(axis.title.y = element_text(angle = 0, vjust = 0.5)) 
```
